臺灣高雄地方法院刑事判決　　　　　 100年度審易字第2820號
公　訴　人　臺灣高雄地方法院檢察署檢察官
被　　　告　蘇振元
上列被告因業務侵占等案件，經檢察官提起公訴（100 年度調偵
字第1033號），本院合議庭裁定由受命法官獨任進行簡式審判程
序，判決如下：
    主  文
蘇振元犯業務侵占罪，處有期徒刑拾月。又犯詐欺取財罪，處有
期徒刑陸月。應執行有期徒刑壹年貳月。緩刑年；蘇振元並應
依附表所示和解內容按時履行。
    事實及理由
一、本件被告蘇振元所犯係死刑、無期徒刑、最輕本刑為3 年以
    上有期徒刑以外之罪，其於準備程序中就被訴事實為有罪之
    陳述，經法官告知簡式審判程序之旨，並聽取公訴人、被告
    之意見後，本院合議庭認為適宜而裁定由受命法官獨任進行
    簡式審判程序，先予敘明。
二、本件犯罪事實及證據，除犯罪事實欄一第7 行至第8 行「將
    附表一所示已收取而持有之貨款，侵占入己」應補充為「將
    附表一所示已收取而持有之貨款合計新臺幣（下同）168,54
    0 元，侵占入己」、第9 行「詐騙取得附表二所示之物品」
    應補充為「詐騙取得附表二所示之物品（價值合計50,200元
    ）」，以及證據部分補充「被告於本院審理時之自白」外，
    其餘均引用檢察官起訴書之記載（如附件）。
三、論罪科刑：
(一)、核被告就起訴書附表一所為，係犯刑法第336 條第2 項之業
    務侵占罪；就起訴書附表二所為，係犯同法第339 條第1 項
    之詐欺取財罪。按數行為於同時同地或密切接近之時地實施
    ，侵害同一之法益，各行為之獨立性極為薄弱，依一般社會
    健全觀念，在時間差距上，難以強行分開，在刑法評價上，
    以視為數個舉動之接續施行，合為包括之一行為予以評價，
    較為合理，即屬接續犯，而為包括之一罪（最高法院86年臺
    上字第3295號判例意旨參照）。本件被告於附表一所示時間
    ，先後多次將所收取之貨款侵占入己，其侵占時間尚有密切
    關聯，又其於附表二所示時間，先後2 次之詐欺取財行為，
    時間極為密切接近，均係侵害同一法益，各行為之獨立性極
    為薄弱，依一般社會健全觀念，在時間差距上，難以強行分
    開，在刑法評價上，以視為數個舉動之接續施行，合為包括
    之一行為予以評價，較為合理，是均應論以接續犯之包括一
    罪。被告所為上開業務侵占犯行及詐欺取財犯行，犯意各別
    ，行為互殊，應予分論併罰。
(二)、爰審酌被告受僱於告訴人萬弘有限公司，不知謹守業務分際
    ，賺取應得之報酬，竟藉業務推銷、收款之機會，擅將公司
    所有之應收貨款侵占入己，並詐取告訴人所有之物品，致告
    訴人受有合計218,740 元之損害，所為誠屬不該，惟念及被
    告坦承犯行，犯後態度尚可，且已與告訴人以217,000 元達
    成和解，願分期償還告訴人損害金額（和解內容詳如附表）
    ，且已將100 年11月之分期金額提前給付完畢，此有中華民
    國全國勞工團結總會協調爭議案件100 年5 月19日協議書、
    告訴人100 年8 月30日刑事陳報狀、本院100 年8 月24日公
    務電話紀錄在卷可稽（見調偵卷第9 頁至第10頁、本院卷第
    13頁、第14頁），並考量本件犯罪情節、被告之犯罪動機、
    目的、手段、所生危害等一切情狀，酌情分別量處如主文所
    示之刑，並定其應執行之刑，以資懲儆。
(三)、又被告前未曾犯罪，有臺灣高等法院被告前案紀錄表乙份在
    卷可憑，其因一時失慮，致觸犯本案犯行，惟已坦承罪行，
    並與告訴人達成和解，已如前述，足見其深切悔悟之意，相
    信被告經此教訓，自當知所警惕，而無再犯之虞，是本院認
    前開宣告之刑，以暫不執行為適當，併依刑法第74條第1 項
    第1 款之規定，併予宣告緩刑3 年，用啟自新；復斟酌被告
    業與告訴人成立之和解內容（詳如附表），為確保被告能如
    期履行上揭和解條件，以維告訴人之權益，認於被告緩刑期
    間課予和解內容所定按期還款之負擔，乃為適當，爰併予宣
    告之。倘被告未按期履行，依刑法第75條之1 第1 項第4 款
    之規定，得為撤銷緩刑宣告之事由，附此敘明。
據上論斷，應依刑事訴訟法第273  條之1 第1 項、第299 條第1
項前段、第310 條之2 、第454 條，刑法第336 條第2 項、第33
9 條第1 項、第51條第5  款、第74條第1 項第1 款、第2 項第3
款，刑法施行法第1 條之1 ，判決如主文。
本案經檢察官劉慕珊到庭執行職務。
中    華    民    國   100    年    10    月    13    日
                  刑事第十庭  法  官  林書慧
以上正本證明與原本無異。
如不服本判決應於收受判決後10日內向本院提出上訴書狀，並應
敘述具體理由。其未敘述上訴理由者，應於上訴期間屆滿後20日
內向本院補提理由書( 均須按他造當事人之人數附繕本），切勿
逕送上級法院。
中    華    民    國   100    年    10    月    13    日
                              書記官  李承悌
附錄本件論罪科刑法條：
附錄本件論罪科刑法條：
《中華民國刑法第336 條第2 項》
對於公務上或因公益所持有之物，犯前條第 1 項之罪者，處 1
年以上 7 年以下有期徒刑，得併科 5 千元以下罰金。
對於業務上所持有之物，犯前條第 1 項之罪者，處 6 月以上
5 年以下有期徒刑，得併科 3 千元以下罰金。
前二項之未遂犯罰之。
《中華民國刑法第339 條第1 項》
意圖為自己或第三人不法之所有，以詐術使人將本人或第三人之
物交付者，處 5 年以下有期徒刑、拘役或科或併科 1 千元以下
罰金。
《中華民國刑法施行法第1 之1 條》
中華民國94年1 月7 日刑法修正施行後，刑法分則編所定罰金之
貨幣單位為新臺幣。
94年7 月7 日刑法修正時，刑法分則編未修正之條文定有罰金者
，自94四年1  月7  日刑法修正施行後，就其所定數額提高為30
倍。但72年6 月26日至94年1 月7 日新增或修正之條文，就其所
定數額提高為3 倍。
附表：
┌─────┬────┬─────┬─────────────────────┐
│ 和解書面 │ 聲請人 │  相對人  │         和     解    內    容            │
├─────┼────┼─────┼─────────────────────┤
│中華民國全│蘇振元  │萬弘有限公│蘇振元應給付萬弘有限公司新臺幣（下同）貳拾│
│國勞工團結│        │司（法定代│壹萬柒仟元，給付方式如下：                │
│總會協調爭│        │理人：林興│(一)、柒仟元於協調當日以現金給付（已給付）。│
│議案件100 │        │榮）      │(二)、餘款貳拾壹萬元，自民國100  年6 月20 日│
│年5 月19日│        │          │    起至民國102 年11月20日止，共分為30  期│
│協議書    │        │          │    ，每月為1 期，按月於每月20日前給付柒仟│
│          │        │          │    元，並當場開立本票30張（發票日皆為協  │
│          │        │          │    調日即100 年5 月19日，到期日則分別為上│
│          │        │          │    開分期付款期間之歷月20日，參本院卷第15│
│          │        │          │    頁至第22頁）予萬弘有限公司負責人林興榮│
│          │        │          │    收執。                                │
│          │        │          │(三)、如有3 期未付，視為全部到期。          │
└─────┴────┴─────┴─────────────────────┘